

Mi perfil

Apasionado del diseño y la programación. Me encanta diseñar composiciones elegantes que hagan sentir cómodo al público y den una gran experiencia de usuario. Soy muy sociable por lo que disfruto mucho a la hora de trabajar en equipo.

INFORMACIÓN:

- · Carnet de conducir
- Vehículo Propio
- · Disponibilidad para viajar

CONTACTO:



3416220415



elias4081@hotmail.com



Los Troncales del Sur, Alvear, Rosario, Santa Fe

Elias Gabriel Ojeda Morales

DESARROLLADOR WEB FRONT END

Experiencia laboral

AYUDANTE DE PINTOR

Marzo 2022 - enero 2023

- Limpieza y mantenimiento del entorno y las herramientas
- Colaborar en la logística del material y la herramientas
- Gestión del materiales esenciales para el desarrollo de la actividad

AYUDANTE DE PINTOR

Sol construcciones SRL Octubre 2021 - Febrero 2023

- Limpieza y mantenimiento del entorno y las herramientas
- · Colaborar en la logística del material y la herramientas
- Gestión del materiales esenciales para el desarrollo de la actividad
- · Encargado de las medidas de seguridad correspondiente a la actividad

Formación

CURSO DE DESARROLLO WEB FULL STACK

(2022 - PRESENTE)

Argentina programa 3.0

INGENIERIA EN SISTEMAS DE INFORMACION (2021 - 2022)

Universidad Tecnologica Nacional- Rosario

BACHILLERATO EN ECONOMIA

2015 - 2020

Escuela Santa Justina N.º 8154

Herramientas

HTML CSS

NextJs **JavaScript**

GIT **GITHUB**

Python

Idiomas

ESPAÑOL Nativo INGLÉS Nivel A2